臺灣高雄地方法院刑事判決　　　　　　　　　　　　　九十一年度易字第五二五號
　　公　訴　人　臺灣高雄地方法院檢察署檢察官
　　被　　　告　甲○○
右列被告因竊盜案件，經檢察官提起公訴（九十年度偵字第一七０三八號），本院判
決如左：
    主  文
甲○○乘車禍災害之際竊盜，處有期徒刑陸月，如易科罰金，以參佰元折算壹日。
    事  實
一、緣於民國九十年二月十五日二時五十五分許，由康榮顯所駕駛之車號ＣＰ—二六
    九八號自小客車附載友人韓志育及高進龍二人，於行經高雄市前鎮區○○○路與
    中安路口時，康榮顯駕車追撞前方正停下等紅綠燈由乙○○所駕駛之車號ＸＫ—
    七０三號營業聯結車車尾處，而發生重大車禍事故，且因前開自小客車車頭夾於
    聯結車車尾下，致康榮顯、韓志育及高進隆等三人均受嚴重傷害，並由救護車及
    救難協會人員經據報後趕往現場救護夾於車內之傷患時，甲○○於是日三時許，
    駕駛營業自小客車行經肇事地點，即下車觀看，經救難協會人員與駕駛救護車之
    丙○○將傷患韓志育抬至信義醫院救護車上，並依處理員警之指示尋找傷患韓志
    育之證件，並在韓志育身上尋獲新台幣一萬餘元、行動電話一具及鑰匙二串等物
    ，丙○○將患者韓志育身上所尋獲之一萬餘元裝在紅包袋內，並將之與鑰匙及行
    動電話等財物置於救護車右前方乘客座位前之置物箱上方，甲○○見狀，竟基於
    意圖為自己不法所有之犯意，進入車內右前座位，趁丙○○不注意之際竊得患者
    韓志育之財物現金一萬餘元，並向丙○○佯稱亦為救難協會人員，並稱儘速將傷
    患送至醫院，於途中則向丙○○表示傷患之財物遺失，丙○○立即聯絡駕車跟隨
    後方之林銘賢，請林銘賢將甲○○再載回事故現場欲請員警進行搜身，待回到事
    故現場後，甲○○即趁隙逃逸，嗣經丙○○向員警表明此事，經調閱現場拍攝錄
    影帶由丙○○及林銘賢指認出甲○○，而悉前情。
二、案經高雄市政府警察局前鎮分局報請臺灣高雄地方法院檢察署檢察官偵查起訴。
    理  由
一、訊據被告甲○○固坦承於前揭時、地有駕駛營業自小客車至車禍事故現場觀看，
    惟矢口否認有何竊盜犯行，辯稱：伊當時目擊車禍，僅留在事故現場觀看，待三
    名被害人救出，並由救護車送走之後，伊即離開現場，並未竊取被害人之財物云
    云。
二、經查：
  （一）於九十年二月十五日二時五十分許，由證人乙○○駕駛車號ＸＫ—七０三號
        聯結車沿中安路由東往西方向行駛，至中安路與中山路口，適遇燈號變換為
        紅燈，而停止在外側車道等待且車尾煞車燈並亮者警事後方來車，適有由康
        榮顯所駕駛之車號ＣＰ—二六九八號自小客車右側乘座乘客韓志育及後座乘
        客高進隆，行經前開路段未注意燈號變換，前方聯結車以靜止停等紅綠燈，
        仍以高速自後方追撞前開聯結車尾，致後座乘客高進龍彈飛摔出自小客車外
        ，當場死亡，而前開自小客車之前方引擎蓋完全沒入聯結車後部，車頭完全
        扭曲變形、車頂、前後車門均扭曲凹陷及變形、後行李箱向上掀起，右前座
        之乘客及左前座之駕駛者，均因衝力過大致二人交疊，左前座之駕駛者亦因
        衝撞力過大而由前座擠到左後座處，且因車輛嚴重扭曲，至需動員多數救難
        協會人員進行救護之重大車禍等情，有目擊證人林政源與證人即救難人員周
        慶堂於警詢時證述明確，復有高雄市○○○○○道路交通事故調查報告表、
        交通事故談話紀錄表各一份、事故現場、車損及救護過程照片共七十七幀，
        及高雄市政府警察局刑事鑑識中心刑案現場勘查報告表一份在卷足佐。且被
        害人高進龍、韓志育及康榮顯等三人均因本件車禍故，均受顱骨骨折之傷害
        ，送醫急救後，先後於是日四時三十四分許及三時五十分許，均因顱內出血
        傷重不治死亡乙節，亦經台灣高雄地方法院檢察署檢察官督同法醫師相驗屬
        實，製有相驗屍體證明書、驗斷書各三份及相驗相片四十幀在卷可憑。
  （二）又前開犯罪事實，業據證人即載送被害人韓志育之信義醫院救護車司機丙○○於警、偵訊及本院審理時證稱：於九十年二月十五日三時許，在高雄市○
        鎮區○○路近中山四路口發生一件重大死亡車禍，伊據報後即駕駛信義醫院
        救護車前往救護傷患，當時將傷患韓志育抬進伊之救護車內，員警要伊看看
        有何證件及財物，伊有看清點出約有現金一萬多元，行動電話一支及鑰匙二
        串等物品，伊並將傷患之前開物品置於車子右前座位之置物凹槽處，此時有
        一名穿著白色休閒衫，外罩藍色夾克及藍色夾克、臉型方正，並留小捲頭看
        似平頭之髮型之男子立即上車坐在右前座位，並向伊表示其為橋頭救難協會
        之隊員，還催促伊趕快將傷患送醫，伊即開車，行經中山四路快到機場附近
        ，該名男子突然稱傷患的財物不見，伊先將車子停在路旁，緊急向在後方駕
        駛吉普車之友人林銘賢表示此情形，並請林銘賢將被告載返回事故現場，交
        由警方處理，伊仍繼續駛往醫院，事後伊聽林銘賢表示，回到現場後，該名
        男子趁隙逃逸，事後從錄影帶中所拍攝得一名男子雙手插在褲子口袋在事故
        現場走動觀望，且穿著藍色夾克、長褲及白色休閒衫之人即為該名男子，伊
        可以確認相片中所拍攝之男子及在庭之被告即為當天乘坐伊所駕駛救護車之
        男子甚明；復有證人即駕車行駛於證人丙○○後方之林銘賢亦證稱：當時伊
        駕駛一台廂型車到現場協助救難，事後並駕車跟在證人丙○○後方一同護送
        傷患，開到小港機場附近時，伊見丙○○突然停車，伊也跟者停車，丙○○
        即向前表示傷患之錢財不見，伊還詢問該名男子為何拿傷患的錢，該名男子
        則向伊表示，傷患的財物另交予現場處理之員警，伊即要求該名男子隨同伊
        回事故現場指認交予何員警，但一返回現場時，該名男子趁伊不注意時往桂
        林路方向逃逸，伊可以確認自錄影帶上所翻拍穿著藍色夾克、長褲及白色休
        閒衫、雙手插在口內之人即為該名男子等語（分別見高雄市政府警察局前鎮
        分局高市警前分刑字第二九五七號警卷第七頁至第八頁背面、台灣高雄地方
        法院檢察署九十年相字第二六三號相驗卷第三十五頁背面至第三十六頁及三
        十九頁至第四十頁訊問筆錄，本院九十一年五月八日訊問筆錄）。
  （三）另據證人即經被告聯絡並到事故現場觀看之丁○○在庭證稱：伊當天在開計
        程車時，從計程車上之無線電內廣播聽到有關中山四路與中安路發生重大車
        禍，因伊是義交故前往關心，並有與被告聯絡，伊到達現場後被告已在事故
        現場附近觀看，當時伊站在安全島上看，被告就站在伊旁邊，後來伊有去找
        分隊長講話，被告另跟一位姓名、年籍不詳綽號「阿興」之友人講話，伊還
        在跟分隊長講話時，被害人已被救走，自小客車也已從聯結車底下拖出，警
        員尚在進行測量時，被告駕車過來將車窗搖下跟伊表示要回家，就往中山路
        方向開走，但伊無法確認被告究竟係何時離開的，且在傷患救出一直到救護
        車離開，被告均在伊之視線範圍內等語，惟據被告所陳：伊是在凌晨三點多
        離開的，在離開時，伊有走到證人丁○○身旁跟證人丁○○表示要離開了，
        伊再走回對面小吃部人行道旁開車往中平路返家，伊去開車時並未再跟證人
        丁○○說任何話等語（均見本院九十一年四月九日訊問筆錄），即有關被告
        離開時，被告稱是走過去向證人丁○○表示離開，但證人卻稱被告是開車駛
        至伊旁邊，將車窗搖下，向伊表示離開，及被告離開時究係駛往何方向，證
        人丁○○稱是往中山路方向開走，被告則稱往中平路方向離開等部分均不同
        ，即證人丁○○在事故現場是否確實有見到被告離開，雙方所述相歧，尚難
        遽為有利於被告之認定。
  （四）且被告於肇事當時在車禍事故現場來回走動，而遭錄影，有翻拍相片二幀在
        卷可憑，並經本院勘驗屬實，有九十一年五月八日勘驗筆錄可稽，且播放該
        事故現場救護過程之錄影帶所呈：於陸續救護被害人之情形、被告在車禍事
        故向場走過、三輛救護車相繼駛離、記者訪問證人乙○○有關肇事過程，被
        告在證人乙○○身後走動並注視鏡頭，惟該錄影帶並無時間顯示，且因畫面
        分段、並不連貫，顯非連續拍攝，且證人即駕駛車號ＸＫ—七０三號聯結車
        之駕駛者乙○○在庭證稱：肇事事故發生時，因被害人當時遭車子夾住無法
        救出，至現場很亂，且有一名記者訪問伊，伊記得是在救護被害人之時進行
        訪問（見本院九十一年五月八日審理筆錄），是被告辯稱救護車已將被害人
        救走，記者才訪問證人乙○○，且錄影帶是最後拍攝到伊云云，尚難採信。
  （五）綜前說明，本件事證明確，被告所辯顯係卸責之詞，其犯行洵堪認定。
三、查於九十年二月十五日凌晨二時五十五分許，在高雄市○○路與中山四路口，發
    生重大交通車禍事故，由於事出突然，且撞擊力道猛烈，至被害人康榮顯所駕駛
    之自小客車之車身約一半卡進前方之聯結車車底，車輛冒煙，除被害人高進龍摔
    飛出車外當場死亡外，另有被害人夾於車內，傷勢嚴重，救護人員及救難協會隊
    員均在現場救護傷患，場面混亂，而被告竟於救出傷患後，趁傷患意識不清，又
    無親人之際，進入救護車內竊取傷患韓志育之財物，核係犯刑法第三百二十一條
    第一項第五款之加重竊盜罪。爰審酌被告之素行良好，有台灣高等法院被告全國
    前案紀錄表一份在卷可參，及被害人於遭受嚴重車禍故致意識不清，被告竟乘此
    時機竊取被害人之財物，惡性非輕，暨其犯罪之動機、手段、所竊之金額，犯後
    雖否認犯行，惟在庭態度尚認良好等一切情狀，量處如主文所示之刑，並諭知易
    科罰金之折算標準。
據上論斷依刑事訴訟法第二百九十九條第一項前段，刑法第三百二十一條第一項第五
款、第四十一條第一項，罰金罰鍰提高標準條例第一條、第二條，判決如主文。
中      華      民      國    九十一    年      五      月    二十四    日
                                  台灣高雄地方法院刑事第四庭
                                         法  官  程克琳
右正本證明與原本無異。
如不服本判決，應於送達後十日內向本院提出上訴狀 （須附繕本） ，上訴於台灣高
法院高雄分院。
                                         書記官   梁瑜玲
中    華    民    國      九十一      年      五      月      三十      日
【附錄本案論罪科刑之法條】
刑法第三百二十一條第一項：
犯竊盜罪而有左列情形之一者，處六月以上五年以下有期徒刑：
一、於夜間侵入住宅或有人居住之建築物、船艦或隱匿其內而犯之者。
二、毀越門扇、牆垣或其他安全設備而犯之者。
三、攜帶兇器而犯之者。
四、結夥三人以上而犯之者。
五、乘火災、水災或其他災害之際而犯之者。
六、在車站或埠頭而犯之者。
前項之未遂犯罰之。
